【裁判字號】    92,交聲,60
【裁判日期】    920630
【裁判案由】    違反道路交通管理處罰條例聲明異議
【裁判全文】
臺灣苗栗地方法院交通事件裁定                      九十二年度交聲字第六○號
    移送機關  交通部公路總局新竹區監理所苗栗監理站
    異議人即
    受處分人    甲○○
右列受處分人因違反道路交通管理處罰條例案件，對於交通部公路總局新竹區監理所
苗栗監理站於九十二年四月十七日所為之處分（原處分案號：竹監苗字第裁五四一Ｆ
00000000號），聲明異議，本院裁定如左：
    主      文
異議駁回。
    理      由
一、本件異議意旨略以：異議人駕駛７Ｐ─８８３１號自用小客車，於民國九十二年
    二月二十三日零時二十分許，由明德水庫苗一二六線往台三線大湖方向行駛。途
    中遇到飆車車隊，本人索性將車速放慢讓後方車輛先行，行駛約莫五分鐘後超車
    之車輛又掉頭轉往明德水庫頭屋方向行駛，後方還有警車追趕，異議人並非飆車
    族成員，故繼續往台三線方向行駛，隨即經警車攔車舉發，爰聲明異議等語。
二、按汽車駕駛人，駕駛汽車在道路上蛇行，或以其他危險方式駕車者，處新台幣（
    下同）六千元以上二萬四千元以下罰鍰，並當場禁止其駕駛。二輛以上汽車共同
    違反第一項規定，或在道路上競駛、競技者，處汽車駕駛人新臺幣三萬元以上九
    萬元以下罰鍰，並當場禁止其駕駛及吊銷其駕駛執照，道路交通管理處罰條例第
    四十三條第一項第一款及第三項定有明文。又汽車駕駛人，曾依第四十三條之規
    定吊銷駕駛執照者，三年內不得考領駕駛執照，同條例第六十七條第二項亦定有
    明文。
三、本件受處分人即異議人甲○○於民國九十二年二月二十三日零時三十一分許，駕
    駛車號７Ｐ─８８３１號自用小客車，在苗栗縣台三縣與苗一二六線為苗栗縣警
    察局大湖分局員警舉發「在道路上蛇行二輛車輛以上競駛」。嗣受處分人於應到
    案時間內向原處分機關陳述不服，經原處分機關請舉發單位調查結果，仍認受處
    分人有前開違規行為，原處分機關乃依道路交通管理處罰條例第四十三條第一項
    第一款、第三項及同條例第六十七條第二項暨違反道路交通管理事件統一裁罰標
    準及處理細則第四十一條第四項規定，於九十二年四月十七日裁處罰鍰新臺幣三
    萬元並吊銷駕駛執照，禁考三年。
四、訊據異議人固堅稱其未於右開時地蛇行競駛，惟查：右揭違規事實，業據舉發單
    位苗栗縣警察局大湖分局於九十二年三月二十八日以湖警交字第○九二○○○一
    九二一號函覆交通部公路總局新竹區監理所苗栗監理站，該函所檢附員警答辯書
    答辯情形中記載：「（一）九十二年二月二十三日零時三十分許，執行路檢勤務
    發現十餘部改裝車輛（賽車輪胎，車身緊貼路面），在苗一二六線與台三線口跨
    越雙黃線爭相疾駛（由明德水庫往獅潭方向之苗一二六線上），警方三部警車立
    即趨前攔查，首部車輛衝越攔查點、第二至五車迴轉逃逸，其中間車輛即車號５
    Ｐ─７８１８、７Ｐ─８８３１、７Ｕ─４０３９因警方以巡邏車車身擋著，無
    法迴轉逃逸，但乃採油門加大馬力欲強行衝過之狀，行逕惡劣，另尾方其餘車輛
    乘警力不足調頭逃逸。．．．（三）該三輛車確為飆車車隊之一，警方目睹該三
    部車輛在車隊中競駛，如是偶然路過，為何會疾駛於車隊中，理應閃讓飆車隊先
    行通過。．．．」等語，有該函所附員警答辯書影本一件在卷可稽。而證人即擎
    單警員王敏政於本院審理中亦到庭具結稱：「（問：這個案子你還記得嗎？）記
    得，當時同時有三部車子被攔下來，有二部喜美的，一部ＢＭＷ。」、「（問：
    在那路段常常有車子在競飆嗎？）當時擴大臨檢，他們從明德水庫過來，第一部
    開太快了，我們沒有攔他，中間這三部被我們警車擋住，沒有辦法迴轉。一次申
    訴的，有一部ＢＭＷ，他說他沒有飆車，他說他沒有，他說是喜美的他們在飆車
    ，他也可以作證，開ＢＭＷ的他也推說他沒有。」、「（問：他們有這樣併排競
    駛？）是，他們的車子全部都是高速輪胎，他們的車身都壓得很低。」等語綦詳
    （參見本院九十二年五月十三日訊問筆錄）。另異議人於同日到庭供稱：「（問
    ：你從事何職？）修車。」、「（問：你的車子是何種類的？）喜美的，三門的
    。」等語。本院由證人上開明確供述及異議人當庭陳述已得受處分人確有上開違
    規行為之心證，且於本件卷存證據資料內並無任何積極證據足以證明證人王敏政
    上開供述係屬虛偽，亦無有足以令人顯信其供述為不可採之證據存在，而受處分
    人對前開證人之供述並無法舉出或請本院調查任何對其有利之證據資料，以使本
    院對證人所供述受處分人違規之事實產生任何合理之懷疑，且交通警察掣單舉發
    違反道路交通管理處罰條例所列之違規事實，本質上為行政處分，係公務員基於
    職務上之權力，依法就特定之具體事件所為之具公法上效果之單方面行政行為，
    基於公務員為公法上行為具有公信力之原則，該行政行為當可被推定為真正，其
    據以依法處分之事實認定亦為正確無誤，從而本件異議人既未能提出證據以資證
    明其確無違規行為，僅空言稱並未有任何違規行為，尚難認其辯解為可採，本件
    事證明確，受處分人之違規行為堪以認定。
五、綜上所述，受處分人確有在前揭時地有二車以上汽車共同在道路上競駛之違規行
    為，從而原處分機關依道路交通管理處罰條例第四十三條第一項第一款、第三項
    及違反道路交通管理事件統一裁罰基準及處理細則第四十四條第四項之規定，裁
    處受處分人「罰鍰新台幣三萬元及吊銷駕駛執照」，且依同條例第六十七條第二
    項規定「三年內不得考領駕駛執照」，核無違誤，本件受處分人之異議為無理由
    ，自應將其異議駁回。
六、據上論斷，應依道路交通案件處理辦法第十九條，裁定如主文。
中      華      民      國     九十二     年      六      月    三十   日
                                      臺灣苗栗地方法院交通法庭
                                          法  官   林  誌  誠
右正本證明與原本無異。
如不服本裁定，應於裁定送達後五日內向本院提出抗告狀。
                                          書記官   李  達  成
中      華      民      國     九十二     年      六      月    三十   日


司法院資訊處製作；財團法人民間司法改革基金會備份。
